臺灣高等法院刑事判決　　　　　 100年度重上更(三)字第39號
上　訴　人　臺灣士林地方法院檢察署檢察官
上　訴　人
即　被　告　蘇伯暖
選任辯護人　黃馥瑤律師
上列上訴人因被告過失致死案件，不服臺灣士林地方法院93年度
訴字第278 號，中華民國94年2 月1 日第一審判決（起訴案號：
臺灣士林地方法院檢察署92年度偵字第6250號），提起上訴，判
決後，經最高法院第三次發回更審，本院判決如下：
    主  文
原判決撤銷。
蘇伯暖無罪。
    理  由
一、公訴意旨略以：被告蘇伯暖自民國92年2 月6 日起，在臺北
    市○○區○○街160 號4 樓之住處，受呂思偉、陳如瑩夫婦
    之聘僱，擔任二人之女呂品萱（民國92年1 月4 日生）之褓
    姆，每月薪資新臺幣（下同）2 萬2 千元，為從事褓姆業務
    之人。其應注意呂品萱出生尚未滿二個月，睡覺時無法自行
    掀開被褥等物保持呼吸通暢，於晚上睡眠時，應隨時注意呂
    品萱口、鼻有無遭被褥等物覆蓋而無法呼吸，以防止堵塞呼
    吸通道無法呼吸而有窒息死亡之虞，其亦明知覆蓋呂品萱之
    棉被（100 乘130 公分）較嬰兒床（內緣56乘100 公分）尺
    寸大，棉被置於嬰兒床內時，造成嬰兒活動空間益顯狹窄，
    更應小心謹慎，於92年2 月26日凌晨2 時至3 時許，其能注
    意竟疏未注意及此，致呂品萱口鼻遭被褥覆蓋無法呼吸而窒
    息死亡。惟被告蘇伯暖非但未即時察覺，於同日5 時30分許
    起身查看時，竟仍未注意觀察呂品萱臉色氣息，迄6 時30分
    許查看時，始發現異狀並送馬偕紀念醫院急救，惟因被告蘇
    伯暖未立即送醫而延誤就醫時間，致呂品萱終因窒息仍不治
    死亡，因認被告蘇伯暖涉犯刑法第276 條第2 項業務過失致
    死罪嫌云云。。
二、按犯罪事實應依證據認定之，無證據不得認定犯罪事實，刑
    事訴訟法第154 條第2 項定有明文。又犯罪事實之認定應憑
    證據，如未能發現相當證據，或證據不足以證明，自不能以
    推測或擬制之方法，作為裁判基礎；且認定犯罪事實所憑之
    證據，雖不以直接證據為限，間接證據亦包括在內，然而無
    論直接證據或間接證據，其為訴訟上之證明，須於通常一般
    之人均不致有所懷疑，而得確信其為真實之程度者，始得據
    為有罪之認定，倘其證明尚未達到此一程度，而有合理之懷
    疑存在而無從使事實審法院得有罪之確信時，即應由法院為
    諭知被告無罪之判決；又檢察官對於起訴之犯罪事實，仍應
    負提出證據及說服之實質舉證責任。倘其所提出之證據，不
    足為被告有罪之積極證明，或其指出證明之方法，無從說服
    法院以形成被告有罪之心證，基於無罪推定之原則，自應為
    被告無罪判決之諭知；所謂認定犯罪事實之證據，係指足以
    認定被告確有犯罪行為之積極證據而言，如未發現相當證據
    ，或證據不足以證明，自不能以推測或擬制之方法，以為裁
    判基礎，最高法院40年台上字第86號、76年台上字第4986號
    、92年台上字第128 號判例意旨可資參照。
三、公訴人認被告蘇伯暖涉犯刑法第276 條第2 項業務過失致死
    罪嫌，無非係以被告之供述，告訴人呂思偉、陳如瑩、呂勝
    治之陳述，及勘驗筆錄3 份、驗斷書1 份、92年5 月6 日相
    驗屍體證明書、相驗照片22張、錄影帶1 捲、馬偕紀念醫院
    92年3 月14日馬院醫字兒字第920614號函及病歷影本1 份、
    現場照片15張、法務部法醫研究所92年5 月2 日法醫理字第
    0920001189號函及（92）法醫所醫鑑字第0306號鑑定書各1
    份等為其主要論據。
四、按被告以外之人於審判外之言詞或書面陳述，除法律有規定
    者外，不得作為證據，刑事訴訟法第159 條第1 項定有明文
    ，此即學理上所稱「傳聞證據排除法則」。又被告以外之人
    於審判外之陳述，雖不符同法第159 條之1 至第159 條之4
    之規定，而經當事人於審判程序同意作為證據，法院審酌該
    言詞陳述或書面陳述作成時之情況，認為適當者，亦得為證
    據。當事人、代理人或辯護人於法院調查證據時，知有第15
    9 條第1 項不得為證據之情形，而未於言詞辯論終結前聲明
    異議者，視為有前項之同意，同法第159 條之5 規定甚明。
    本案被告及其辯護人就本件判決所引之被告以外之人於審判
    外之陳述，已於本院行準備程序時表明同意有證據能力，檢
    察官則未於言詞辯論終結前聲明異議，而本院審酌上開傳聞
    證據作成時之情況，核無違法取證及證明力明顯過低之瑕疵
    ，為證明犯罪事實所必要，亦認為以之作為證據為適當，依
    同法第159 條之5 規定自得作為證據。
五、訊據上訴人即被告蘇伯暖固坦承其於上開期間受告訴人呂思
    偉、陳如瑩夫婦之聘僱，以每月酬金2 萬2 千元，擔任被害
    人呂品萱之保母，於92年2 月26日上午6 時30分許，發現被
    害人呂品萱死亡等情不諱，惟矢口否認有何業務過失致死犯
    行，辯稱：伊照顧呂品萱盡心盡力，平日會紀錄她的作息，
    每日向其父母報告，當天她睡的很熟，所以凌晨5 時許未將
    她喚醒餵奶云云。而辯護人則辯稱：被害人呂品萱為嬰兒猝
    死症高發群，急救之陳如欣醫師、高大成法醫及何文佑醫師
    均認被害人呂品萱係因嬰兒猝死症而死亡，嬰兒猝死症也會
    出現窒息現象，不能僅以被害人呂品萱因窒息死亡，而認其
    非因嬰兒猝死症死亡；況且，嬰兒猝死症非人力所能防免，
    因此被告並無業務過失致死罪行云云。經查，
（一）被告於87年7 月12日領有丙級保母人員證，受告訴人呂思
      偉、陳如瑩之託，自92年2 月6 日起，擔任被害人呂品萱
      之保母，負責在位於臺北市○○區○○街160 號4 樓住處
      ，照護被害人呂品萱生活起居，每月酬金2 萬2 千元，業
      據被告供明在卷（92年度相字第159 號卷，下稱相字卷，
      第4 之1 頁），並有保母人員證影本1 件附卷可稽（見相
      字卷第10之1 頁），復與證人即告訴人呂思偉於警詢、原
      審審理時證述：委請被告擔任其女呂品萱之保母，由被告
      全天侯照料呂品萱之生活等語明確（見相字卷第6 之1 頁
      ），足認被告負有受託照料被害人呂品萱生活，為從事保
      母業務之人。
（二）被害人呂品萱於92年2 月26日上午7 點零3 分經被告送至
      馬偕醫院急救，該醫院於92年2 月26日上午7 點零5 分從
      口中suction(抽出) 多量血塊；上午7 點零8 分，suctio
      n(抽出) 口中冒出大量粉紅色泡沫液；上午7 點18分，su
      ction(抽出) 大量粉紅色泡沫液；上午7 點35分suction(
      抽出）出多量粉紅色泡沫液；上午7 點45分抽出大量粉紅
      色泡沫，有該院急診護理紀錄影本在卷可考（見相字卷第
      37頁）。而證人即負責急救之醫師陳如欣於原審審理時到
      庭證稱：92年2 月26日上午7 點03分被害人呂品萱由保母
      送來醫院，當時被害人呂品萱的體溫32度，沒有血壓、心
      跳、呼吸，全身呈現發紺現象，判斷是到院前死亡。被害
      人呂品萱兩眼瞳孔放大，沒有光反射的情形，角膜也比較
      混濁，當時同時有2 位醫生進行急救，由別的醫生幫伊為
      被害人呂品萱作CPR 。在氣管插管前，先用喉頭鏡挑開喉
      嚨，但因裡面有血水，沒有辦法看清楚氣管插管的位置，
      於是先請護士將血水抽出，插管前有一些血水、有一些比
      較濃的血，插管以後有一些血塊伴隨血水出來。伊指的大
      量是指足以塞住她的呼吸道，以致沒有辦法放插管所見之
      血水，在臨床上之意義此部分之出血在嬰兒來說算是大量
      。當時量測不到血壓，一直持續心臟按摩，插管之後將插
      管連接到氧氣球，還是有一些血水噴出來。沒發現被害人
      呂品萱皮膚有異狀，除了發紺之外，沒有看到任何傷口瘀
      青。上午7 點03分急救後施打好幾次強心劑，但在上午8
      點07分因為沒有生命跡象恢復，向家屬解釋過後停止CPR
      的急救等語（原審卷一第241 頁至第243 頁、第245 頁）
      。
（三）被害人呂品萱死亡後，經檢察官於92年2 月26日率同檢驗
      員陳標乾相驗結果認：被害人呂品萱之屍體已僵直，屍斑
      呈暗紅色，唇部呈發紺，舌尖挺出齒齦之外，胸部有屍斑
      呈現，上肢指端呈發紺，有脫糞現象，有臺灣士林地方法
      院檢察署驗斷書1 件及照片4 幀在卷可考（相字卷第21頁
      、第22頁、第49頁、第50頁）。而被害人呂品萱經法醫師
      解剖鑑定後認：(1)內景觀察：移除胸骨，胸腺、心臟、肺
      臟表面有溢血點，外觀無發現先天異常，氣管剪開，黏膜
      面發現溢血點。(2)內臟器官檢查：心臟重24公克，表面多
      發性溢血點，右肺重35公克，左肺重30公克，肺表面多數
      溢血點。(3)顯微鏡觀察結果：肺泡中隔充血，肺泡內水腫
      ，肋膜下溢血，肝臟、腎臟、脾臟均有鬱血。(4)死因及死
      亡時間分析：由解剖發現死者胸腺、心臟及肺臟出現被膜
      下溢血點推斷死因為窒息；依胃內殘留物判斷死者死亡時
      間距最後一次進食在2 小時左右，即約凌晨2 時至3 時，
      對照馬偕醫院早上7 時左右急診病歷，紀錄當時死者體溫
      為32度C ，距正常體溫下約4.5 度。依據春秋季屍體溫度
      下降速度，死亡10小時內，每小時下降1 度，之後每小時
      下降0.5 度至室溫，則當時死者死亡時間距送醫時約4 小
      時，與胃內容物推測時間相近。(5)鑑定結果：呂品萱之死
      亡原因是窒息，死亡方式為意外，此有法務部法醫研究所
      92年3 月3 日（92）法醫所醫鑑字第0306號鑑定書1 件及
      解剖照片22幀附卷足稽（相字卷第61頁至第69頁、第49頁
      至第59頁）。
（四）查臺灣兒科醫學會曾於他案函覆本院：目前通認的嬰兒猝
      死症候群的定義是：「一歲以下嬰兒突然死亡，且經過完
      整病理解剖、解析死亡過程並檢視臨床病史等詳細調查後
      仍未能找到死因者。」，在發展中國家，據統計報告，每
      1000名活產兒中約0.8 名可能發生，台灣估計為1000名活
      產兒中約有1.5 名，好發於二個月至四個月大嬰兒，亦為
      該年齡層兒童的最常見死因之一。嬰兒猝死症候群常在嬰
      兒睡覺時發生，其致病機轉不明但目前最可能的解釋係環
      境因素加上先天體質因素交互作用所致，據研究統計，因
      嬰兒猝死症候群死亡的個案，雖致病機轉不明，但在解剖
      病理時約有六成至九成個案發現有胸腺、肋膜或心外膜的
      出血點；此外亦常見有嬰兒猝死時因心臟功能喪失而致的
      肺臟充血及水腫；而發生時亦常見有泡沫或帶血的口鼻分
      泌液，此有該學會97年8 月4 日臺兒醫字第97171 號函在
      卷可參（見本院上更一卷第38頁）；又依卷附Marie Vald
      es-Dapena,MD所著「嬰兒猝死症：病理學發現」一文，其
      中在標題為「嬰兒猝死症驗屍的典型發現」記載，典型之
      嬰兒猝死症，其驗屍可能觀察到之巨觀及微觀特徵，包括
      外部檢驗：在鼻孔有少量黏稠、水狀或血之液體，嘴唇、
      指甲床呈現青紫色，內部檢驗：胸腺、肋膜和心包膜有點
      狀出血，肺充血及肺水腫、心臟有液狀血。文中且稱嬰兒
      猝死症孩童之很多肺泡常有水腫液，有時分散的群集還會
      有一點血液，當肺在死後收縮，肺中液體會從氣管、喉、
      最後鼻子被擠出呼吸道等語（見本院上訴卷第37至49頁）
      ；上述資料所載內容，核與被害人呂品萱於案發當日上午
      7 時零3 分送至馬偕紀念醫院急救期間，自其口中（抽）
      冒出大量粉紅色泡沫液（相卷第37頁）及陳標乾、陳明宏
      就其等相驗、解剖鑑驗呂童屍體所見點狀出血及肺水腫等
      情形相符合；是被告辯護人辯稱呂品萱係因嬰兒猝死症而
      死亡，似非全然無稽。
（五）次查，證人即法醫高大成於原審證稱：我的判斷是嬰兒猝
      死症，因為依據鑑定報告的第四頁的第三行下面，有載口
      唇周圍無指痕瘀傷、上下唇內緣無瘀傷、頭皮無外傷，第
      六行載胸部對稱平坦無外傷，第九行載無皮下瘀血，第五
      頁第六行胸腺表血溢血點，第十行肺表面多數溢血點，以
      上都沒有談到外表壓迫及肺氣腫的現象，都是一些自然死
      亡的變化，所以應該認定比較像嬰兒猝血之所見；口唇部
      壓迫應該會有破皮瘀血所見，食道裡面應該可以找到棉絮
      類的東西，肺有肺氣腫的變化，以上三點是嬰兒悶死的現
      象等語（見原審卷一第174 頁）；鑑定人即小兒科醫師何
      文佑亦於原審陳稱：本案應該是符合嬰兒猝死症，因為從
      外表看來沒有被殺、被打的現象，…，根據檢查的結果我
      認為是符合嬰兒猝死症，我看到背部有屍斑，胸部的部分
      不是屍斑，因為是急救的時候造成的瘀青現象，因為嬰兒
      的體型符合嬰兒猝死症，嬰兒的身體比較胖、脖子比較短
      ，他們提到肺部的肺氣腫應該是錯誤，我認為是肺水腫，
      因為急救時抽出的粉紅色液體，嬰兒猝死症是肺水腫不是
      肺氣腫，但是急救有可能造成肺氣腫，肺氣腫可能是急救
      的結果，如果有切片的話兩種都可以看得到，也是可以解
      釋成嬰兒猝死症，嬰兒猝死應該是肺水腫，法醫解剖的發
      現無法解釋死因就叫做嬰兒猝死症等語（見原審卷一第22
      6 至227 頁）；證人即急救醫師陳如欣於原審證稱：我是
      小兒科醫生，有五年臨床經驗；該病人來的時候沒有其他
      異狀所以我才會寫懷疑猝死症，但是解剖報告裡面肺臟有
      溢血點、胸線溢血點，氣管有溢血點這些有可能是死亡後
      會發生的現象，但是沒有寫說大量的出血點，所以應該可
      以排除病人本身先天性氣管內血管大出血的可能。沒有辦
      法排除嬰兒猝死症的可能。嬰兒猝死與被悶死沒有辦法以
      後面急救的狀態來分別。因為要寫有可能的潛在原因，因
      為在外觀上沒有其他可以讓我判斷的跡象所以我寫猝死症
      等語（見原審卷一第242 至244 頁），是依上開三位醫師
      所為陳述內容觀之，本件呂童並不能排除為嬰兒猝死症之
      個案甚明。
（六）又查，鑑定人即臺灣士林地方法院檢察署檢驗員陳標乾雖
      於原審審理時到庭陳述鑑定意見：依據死者呂品萱之外觀
      ，呈暗紅色之屍斑、唇部與上肢發紺，初步相驗判斷是窒
      息死亡。因當事人對死因有意見而進行解剖，解剖後若為
      嬰兒猝死症，鑑定意見即會載明死因為嬰兒猝死症。又嬰
      兒猝死症與窒息死亡可由屍斑來判斷。發紺由缺氧造成，
      呼吸道先缺氧才會造成暗紅色的屍斑；嬰兒猝死症之屍斑
      呈暗褐色。判定窒息死亡是依據屍斑、舌尖吐出齒齦為主
      。嬰兒猝死症可能會有發紺、但是舌尖不會挺出齒齦、屍
      斑顏色也不同。嬰兒猝死症是器官衰竭，但不知是何器官
      衰竭，解剖後也找不到原因，才可歸因為嬰兒猝死症。因
      此，嬰兒猝死症不會出現呼吸道阻塞而舌尖挺出的現象等
      語（原審卷一第188 頁至第196 頁）；鑑定人陳明宏亦於
      原審審理時到庭陳明：所有的死亡到最後都是呼吸停止，
      嬰兒猝死症是以排除的方法來認定，既然已經看到窒息的
      現象，就不可以歸類為猝死症。死者呂品萱出現嚴重的發
      紺現象，發紺第1 個想到是否有心臟病，解剖後發現沒有
      心臟病的問題，造成發紺就是缺氧的情形，缺氧就是窒息
      所造成的。屍斑會變化，是死後2 、3 天以後才會黑掉，
      係血紅素被細菌分解之後的變化，不是發紺，在5 個小時
      內屍斑不會變化的，發紺是血色素和氧的結合而比率下降
      ，造成血色素吸收光線的波長改變，使血色素呈現比較暗
      的顏色。本件解剖鑑定的結果不是嬰兒猝死症。單純肺水
      腫不能作為窒息判斷，但是窒息死亡會出現肺水腫。如果
      解剖認定係嬰兒猝死症，會在呂品萱死亡原因上寫上嬰兒
      猝死症（原審卷一第251 頁至254 頁、第257 頁），復於
      本院更二審審理時陳稱：死者呂品萱在解剖上發現，氣管
      黏膜、胸腺表面、心臟表面、肺臟表面都有細小出血點，
      四肢末梢嚴重發紺，符合機械性窒息的病理發現，且死者
      年齡只有2 個月大，沒有逃避危險的能力，因此遭到柔軟
      之被褥覆蓋時無法排除，可能因此造成死亡等語（見本院
      更二審卷第70頁）。是鑑定人陳標乾、陳明宏二人就被害
      人呂品萱死亡後外觀檢查有嚴重發紺現象，解剖後發現黏
      膜、心臟等內臟有細小出血點等外力或外物造成呼吸道阻
      塞之窒息現象，故認被害人呂品萱非因嬰兒猝死症而死亡
      ；然鑑定人即小兒科醫師何文佑於原審陳稱：「（問：如
      果被人為悶死或嬰兒猝死症的缺氧現象是否可以區分？）
      外觀可以有幫助，解剖上很難分。」、「（問：外觀指哪
      些部分？）押到硬的地方，前面會有壓迫的出血腫起來或
      其他變化，被打到不能呼吸，身上會有傷痕，掐的話脖子
      會有勒痕，但是解剖來分很困難。」、「（問：屍斑的顏
      色是否可以區分？）因心臟停止運作壓力的關係，液體狀
      的血液會往下沉，微血管也會破，屍斑的顏色與血液的含
      氧量有關，這與死者的膚色也有關，屍斑的顏色也會變化
      ，死亡時間的長短會改變顏色，會變暗變黑所以這是死後
      發生的事情，是無法判斷什麼。」、「（問：由屍斑的顏
      色不能區分猝死症或悶死？）不行。」、「（問：嬰兒猝
      死症、窒息的發紺現象如何區分？）可能與延腦的控制有
      關，比如我們不能呼吸的時候，延腦會告訴我們要呼吸，
      因為嬰兒的延腦沒有發展完成，所以有的嬰兒會停止呼吸
      ，所以嬰兒猝死症有可能發生在壹個完全不曉得的狀況，
      所謂發紺是指身體黑掉。」、「（問：發紺的部位有何不
      同？）與血液循環有關，發紺的程度與缺氧的現象不完全
      成正比，發紺的位置可以在手腳、臉部看到。」、「（問
      ：發紺的部位能否區分係猝死症或悶死？）沒有辦法判斷
      ，嬰兒黑掉的部分沒有辦法區分，故意悶死或小孩不小心
      自己弄到悶死都是停止呼吸，因為大人睡覺的時候如果被
      悶到會起來把該物拿掉，但是嬰兒的部分因為延腦發育還
      沒有成熟，調節呼吸甦醒功能不成熟。」、「（問：嬰兒
      猝死症的嬰兒是否會有舌尖凸出的現象？）這也不能證明
      是悶死或猝死，因為人體死亡之後，比如眼睛後面的水會
      溶解，所以眼睛會凸出來但是乾掉之後可能又凹回去，所
      以不能以舌頭凸不凸出來來判斷，因為舌頭後面也有一些
      組織會變化，可能因為水的溶解會把舌頭弄出來一點但是
      水如果乾掉之後舌頭又會縮回去，所以不能以此判斷。」
      等語（見原審卷一第227 至229 頁）；又上開鑑定人何文
      佑醫師所述，亦與上開「嬰兒猝死症：病理學發現」一文
      ，其中在標題為「分辨兒童虐待和SIDS（即嬰兒猝死症）
      」乙節中記載，『在驗屍時，要分辨是意外或故意用柔軟
      物體導致窒息還是SIDS是不可能的，兩者的外觀和微觀發
      現都一樣。』（見本院上訴卷第53頁）亦相吻合，堪認本
      件被害人呂品萱是否遭外物、外力窒息而死，並非無疑。
（七）再者，鑑定人陳明宏於本院更二審審理時陳述：睡眠中自
      動停止呼吸與外力無關，廣義上還是窒息，雖然呼吸道沒
      有發現狹窄或阻塞，但因自發的呼吸動作停止使得呼吸道
      的氣體缺乏推動的力量，同樣地造成氣體無法交換，導致
      窒息結果，若有確切的睡眠中自動停止呼吸的病歷紀錄，
      解剖報告可能直接以睡眠中呼吸自動停止作為死因之診斷
      ，不會記載窒息的死因。本件雖不能完全排除睡眠中自然
      停止呼吸而死亡，但此種可能性比較低，製作前開法務部
      法醫研究所鑑定書時，沒有考慮這樣低的機會。依伊過去
      累積解剖案例經驗與本件解剖結果發現來說，沒有發現睡
      眠中自然呼吸停止的表徵，外力造成窒息死亡的機會要比
      睡眠呼吸自然停止可能性要高很多，相關卷證呈現死者呂
      品萱死亡時，周圍環境有外力發生呼吸道阻塞窒息風險之
      可能，因為上開2 個原因，而認定外力造成窒息死亡，而
      不採用可能較低之睡眠自然停止為死亡原因等語（見本院
      更二審卷第71、72頁）。益徵，鑑定人陳明宏亦無法絕對
      排除其他死因（如睡眠自動停止呼吸）的可能性，僅係以
      可能性較高之外力或外物阻塞呼吸而窒息作為判定被害人
      呂品萱死亡原因；況且，被害人呂品萱係92年1 月4 日出
      生之嬰兒，92年2 月26日死亡時僅近二個月大，完全無自
      己翻身的能力，而依上開法醫研究所解剖推測呂童的死亡
      時間為凌晨2 時至3 時許，呂童既無法翻身移動，又如何
      突然遭被褥覆蓋口鼻而窒息死亡，亦屬殊難想像，從而，
      公訴人認被告應注意能注意而疏未注意，致呂品萱口鼻遭
      被褥覆蓋無法呼吸而窒息死亡，尚乏實據。
六、綜上所述，本件公訴人所舉證據，尚難證明被告有何業務過
    失犯行，此外，復查無其他積極證據足資證明被告有何公訴
    意旨所指犯行，被告之犯罪尚屬不能證明。原審未及詳查遽
    予論罪科刑，自有未當，檢察官上訴指摘原判決量刑過輕，
    固無理由，被告上訴意旨指摘原審判決不當為有理由，應由
    本院將原判決撤銷，另為被告無罪之諭知。
據上論斷，應依刑事訴訟法第369 條第1 項前段、第364 條、第
301 條第1 項，判決如主文。
本案經檢察官張啟彬到庭執行職務。
中    華    民    國   100    年    6     月    7     日
                  刑事第一庭審判長法  官  葉騰瑞
                                  法  官  莊明彰
                                  法  官  彭政章
以上正本證明與原本無異。
如不服本判決，應於收受送達後10日內向本院提出上訴書狀，其
未敘述上訴之理由者並得於提起上訴後10日內向本院補提理由書
（均須按他造當事人之人數附繕本）「切勿逕送上級法院」。
                                  書記官  杜宜寧
中    華    民    國   100    年    6     月    7     日